# 请教陈版，承担管理层职责

提问人：wangjingquan 时间：2021-05-10 19:42:55
陈版好，请问道德准则中，审计师不能承担管理层职责的要求，对公众利益实体和非公众利益实体，有区别吗？

回答人：chenyiwei
《中国注册会计师职业道德守则第 4 号——审计和审阅业务对独立性的要求（ 2020 年 12 月 17 日修订）》对于承担管理层职责的规定，针对公众利益实体和非公众利益实体没有区别。